# 新准则下：采用成本法核算的除子公司以外的被投资单位都不是关联方，这个表述合适吗？

提问人：sdtianjh 时间：2010-06-25 11:20:28
指一般情况下，不管特殊情况。
[ 本帖最后由 sdtianjh 于 2010-6-25 11:23 编辑 ]

回答人：chenyiwei
不能这样简单理解。 关联方关系除了由投资关系及其导致的控制／共同控制／重大影响所形成以外，还可能由其它因素，例如家庭成员关系、同受一方控制／共同控制／重大影响等所形成。以成本法核算的投资（子公司除外）仅仅是不存在由直接投资关系导致的直接控制／共同控制／重大影响，但不能排除其他因素的存在。